臺灣板橋地方法院交通事件裁定　　　　99年度交聲字第3395號
原處分機關　交通部公路總局臺北區監理所板橋監理站
異　議　人
即受處分人　洪健洲
上列異議人因違反道路交通管理處罰條例案件，對於交通部公路
總局臺北區監理所板橋監理站，於民國99年10月28日，以板監裁
字第裁41-AEY591845號、第裁41-AEY591846號違反道路交通管理
事件裁決書所為之處分聲明異議，本院裁定如下：
    主    文
異議駁回。
    理    由
一、異議意旨略以：異議人即受處分人洪健洲於民國99年9 月28
    日7 時56分許，駕駛所有車號839-GBG 號重型機車（下稱系
    爭機車），直行於臺北市○○街時，三元街之燈號是綠燈將
    轉黃燈，所以異議人就直接繞過待轉區，左轉進入和平西路
    2 段32巷，轉進後因看到前方員警執行盤查，認為自己是誤
    闖單行道，於是掉頭迴轉，並在和平西路2 段32巷口燈號為
    綠燈時，左轉三元街。惟行駛至三元街與泉州街口時，遭警
    攔停舉發，因異議人並無闖紅燈，故拒絕簽收罰單，是原處
    分機關在無證據佐證情況下，逕予裁決，難認正確，爰聲明
    異議，請求撤銷原處分云云。
二、按汽車駕駛人轉彎時，不依標誌、標線、號誌指示，處新臺
    幣（下同）600 元以上1,800 元以下罰鍰；又汽車駕駛人，
    行經有燈光號誌管誌之交岔路口闖紅燈者，處1,800 元以上
    5,400 元以下罰鍰；另汽車駕駛人有前開第48條、第53條規
    定之情形者，除依該條處罰鍰外，並分別予記違規點數1 點
    、3 點，道路交通管理處罰條例第48條第1 項第2 款、第53
    條第1 項、第63條第1 項第1 款、第3 款分別定有明文。又
    前所謂汽車，依同條例第3 條第8 款規定，包括機器腳踏車
    。
三、經查：
  (一)系爭機車於上開時、地，不依標誌指示違規左轉，及行經有
    燈光號誌管誌之交岔路口闖紅燈之事實，業經證人即當場舉
    發之臺北市政府警察局中正第二分局泉州街派出所警員胡哲
    聖到庭證稱：當天我是和同事黃永聖兩人站在臺北市○○○
    路32巷靠近和平西路處執行巡邏勤務，依規定機車自三元街
    左轉和平西路2 段32巷，應按照三元街所立交通標誌指示兩
    段式左轉，因為當時我和同事是一直盯著巷口要看有無違規
    的車輛，所以很清楚的看到和平西路2 段32巷口一直是紅燈
    ，而異議人沒有兩段式左轉，就直接轉進和平西路2 段32巷
    ，且異議人轉進和平西路32巷後，看到我跟同事在該處攔停
    舉發，就馬上掉頭迴轉，先直行和平西路32巷後闖越巷口紅
    燈，再違規左轉至三元街，因為我的眼光一直跟隨違規之系
    爭機車，所以很清楚看到異議人迴轉後行經巷口時之燈號是
    紅燈等語明確（見本院卷第17頁反面），並有臺北市政府警
    察局北市警交字第AEY591845 號、第AEY591846 號舉發違反
    道路交通管理事件通知單、中正第二分局99年10月11日北市
    警中正二分交字第09931315300 號函各1 紙、庭呈現場簡圖
    1 張及照片4 張在卷可按（見本院卷第8 、9 頁、20至23頁
    ）。本院審酌證人胡哲聖對於本件舉發經過，既已提出詳細
    之說明，且本身又屬執行公務之警員，原受有行政懲處責任
    之監督，嗣到庭具結作證，更以刑事責任擔保證詞之真實性
    ，復與異議人不相識，亦無嫌隙瓜葛，實無設詞攀誣或構陷
    異議人之必要，因認其舉發應無誤認之虞，且證言較異議人
    之空言辯解為可採，則系爭機車確有未依規定兩段式左轉、
    闖紅燈之事實，均堪認定。
  (二)異議人雖以前詞置辯，然證人胡哲聖已證稱：和平西路2 段
    32巷不是單行道；從異議人轉進和平西路2 段32巷，到又轉
    出和平西路2 段32巷，三元街直行方向的燈號一直是綠燈，
    和平西路2 段32巷直行方向的燈號一直是紅燈，因為本件違
    規發生前，我和同事就一直盯著巷口要看有無違規的車輛，
    系爭機車違規進入和平西路32巷後，又看著系爭機車迴轉逃
    跑，所以很清楚看到系爭機車並未遵循兩段式左轉標誌及和
    平西路32巷一直是紅燈狀態等語明確（見本院卷第18頁），
    是異議人辯稱其係於三元街綠燈將轉黃燈之際直接繞過待轉
    區左轉云云，顯與證人所稱三元街自異議人違規轉左至迴轉
    後左轉回到三元街，一直是綠燈等語相違，難予採信；況縱
    使異議人如所陳，亦與交通法規所要求之兩段式左轉不符，
    實無從據為有利異議人之認定；又辯稱其僅係誤闖單行道之
    違規，又迴轉後行經和平西路32巷時係綠燈，應係員警誤認
    燈號云云，亦非屬實。
  (三)至於異議人謂同時尚有數部車輛一同進入台北市○○○路32
    巷，是否亦涉及違規云云及請求調閱違規地點之監視器畫面
    等情，然關於監視畫面部分，業經證人胡哲聖證稱該處之監
    視器尚未正式啟用等語明確（見院卷第18頁反面），自無相
    關畫面可調取；況員警執行交通勤務，依法亦未要求必須以
    錄影或照相存證，且本件已經證人胡哲聖清楚目擊並證述如
    前，故縱使無相關監視錄影畫面，亦難認舉發及裁決有何不
    當。再者，憲法上所保障之平等權，係以合法權利為限，亦
    即主張平等原則之基礎事實應為合法，故「不法的平等」之
    主張，並非法之所許，是違規者自不得因他人違規未受取締
    即合理化自身之違規行為。從而，縱當時該處亦有其他駕駛
    人違規，亦非異議人可得據以免責之事由，附此敘明。
四、綜上所述，異議人既有前揭違規行為，則原處分機關依道路
    交通管理處罰條例第48條第1 項第2 款、第53條第1 項、第
    63條第1 項第1 款、第3 款規定，分別裁處異議人罰鍰600
    元、1,800 元，並各記違規點數1 點、3 點，自屬有據；異
    議人執前詞認裁決不當，為無理由，應予駁回。
五、應依道路交通事件處理辦法第18條，裁定如主文。
中    華    民    國    100  年     1     月    11    日
                  交通法庭  法  官  洪珮婷
以上正本證明與原本無異。
如不服本裁定，應於收受送達後5 日內向本院提出抗告狀。
                            書記官  陳永訓
中    華    民    國   100    年    1     月    11    日